【裁判字號】    99,裁,3558
【裁判日期】    991230
【裁判案由】    有關退輔事務
【裁判全文】
最  高  行  政  法  院  裁  定
                                      99年度裁字第3558號
上  訴  人  宣嘉順
被 上訴 人  行政院國軍退除役官兵輔導委員會
代  表  人  曾金陵
上列當事人間有關退輔事務事件，上訴人對於中華民國99年9月1
6日臺北高等行政法院99年度訴字第1375號判決，提起上訴，本
院裁定如下：
    主  文
上訴駁回。
上訴審訴訟費用由上訴人負擔。
    理  由
一、按對於高等行政法院判決之上訴，非以其違背法令為理由，
    不得為之，行政訴訟法第242條定有明文。依同法第243條第
    1項規定，判決不適用法規或適用不當者，為違背法令；而
    判決有同條第2項所列各款情形之一者，為當然違背法令。
    是當事人對於高等行政法院判決上訴，如依行政訴訟法第24
    3條第1項規定，以高等行政法院判決有不適用法規或適用不
    當為理由時，其上訴狀或理由書應有具體之指摘，並揭示該
    法規之條項或其內容；若係成文法以外之法則，應揭示該法
    則之旨趣，倘為司法院解釋或本院之判例，則應揭示該判解
    之字號或其內容。如以行政訴訟法第243條第2項所列各款情
    形為理由時，其上訴狀或理由書，應揭示合於該條項各款之
    事實。上訴狀或理由書如未依此項方法表明者，即難認為已
    對高等行政法院判決之如何違背法令有具體之指摘，其上訴
    自難認為合法。
二、緣上訴人原服志願役軍官，於民國68年9月30日依法退伍除
    役，屬於國軍退除役官兵輔導條例第2條第1項第1款所稱退
    除役官兵，原享有該條例所規定之權益（下稱榮民權益）。
    嗣上訴人因觸犯85年10月23日修正前貪污治罪條例6條第1項
    第5款之連續對於非主管事務利用職權機會圖利罪，經臺灣
    高等法院以86年度上更(一)字第1000號判處有期徒刑5年6月、
    褫奪公權4年，經最高法院以87年度台上字第4283號判決維
    持而告確定。嗣經被上訴人查悉上情，乃以99年3月11日輔
    貳字第0990004202號函通知上訴人略以：台端因貪污罪經最
    高法院於87年12月17日以87年台上字第4283號判決確定，依
    照國軍退除役官兵輔導條例第32條第2項規定，溯自判刑確
    定日起，永遠停止榮民權益等語。上訴人不服，循序提起行
    政訴訟。
三、上訴人以原判決違背法令提起上訴，主張略以：(一)上訴人因
    犯罪致公務員身分被依公務人員懲戒法取消，該懲罰種類與
    行政罰法第24條規定相同，如從一重處罰即得達其目的時，
    不得再就其他行為併為處罰，始符憲法保障人民權益之意旨
    ，原判決當然違背上開法規。(二)依行政執行法第7條規定，
    處分或裁定確定之日起5年內未執行者即不再執行；行政罰
    法第27條規定，行政罰裁處權，經3年而消滅。故行政處罰
    應有追訴期，即便國家對何等重大惡極之犯罪亦有設追訴權
    時效。上訴人之刑事案件已於87年間即判決確定，被上訴人
    遲至99年始通知停止榮民權益，依上開規定，與法不合。另
    原判決認依國軍退除役官兵輔導條例第32條第2項及該條例
    施行細則第12條第1項第1款之規定，凡國軍退除役官兵因貪
    污罪經判處徒刑者，即當然發生永遠停止其權益之法律效果
    ，無待被上訴人另為廢止處分，茍如此，為何被上訴人仍通
    知上訴人，顯自相矛盾等語，為其論據。經核上訴理由，或
    係重述其在原審業經主張而為原判決摒棄不採之陳詞，或係
    執其一己之法律見解，就原判決所為其符合國軍退除役官兵
    輔導條例第32條第2項及該條例施行細則第12條第1項第1款
    規定之事實認定為爭議，核屬對原審取捨證據、認定事實之
    職權行使，指摘其為不當，並就原審已論斷者，泛言未論斷
    或論斷矛盾，而非具體表明合於不適用法規、適用法規不當
    、或行政訴訟法第243條第2項所列各款之事實，自難認對原
    判決之如何違背法令已有具體之指摘。依首開規定及說明，
    應認其上訴為不合法。
四、據上論結，本件上訴為不合法。依行政訴訟法第249條第1項
    前段、第104條，民事訴訟法第95條、第78條，裁定如主文
    。
中    華    民    國    99    年    12    月    30    日
                    最高行政法院第六庭
                        審判長法官  藍  獻  林
                              法官  陳  鴻  斌
                              法官  廖  宏  明
                              法官  姜  素  娥
                              法官  林  文  舟

以  上  正  本  證  明  與  原  本  無  異
中    華    民    國    99    年    12    月    30    日
                              書記官  賀  瑞  鸞

司法院資訊處製作；財團法人民間司法改革基金會備份。
